臺灣嘉義地方法院刑事裁定
111年度聲再字第6號
聲  請  人  
即受判決人  朱翊凱


代  理  人  陳澤嘉律師
上列再審聲請人因詐欺案件，對於本院111年度易字第36號中華
民國11年5月9日第一審確定判決（起訴案號：臺灣嘉義地方檢察
署110年度偵字第3433、6511號），聲請再審，本院裁定如下：
    主  文
再審之聲請駁回。 
    理  由
一、聲請意旨略以：聲請人朱翊凱已與犯罪被害人即告訴人林冠
    箖達成和解，內容為聲請人願給付告訴人新臺幣（下同）00
    00000元。給付方法：聲請人自民國111年8月1日起，前24期
    ，按月給付告訴人20000元，自113年8月1日起至清償完畢為
    止按月給付告訴人60000元，如一期不履行，視為全部到期
    ，本院111年7月17日和解筆錄即屬新證據。原確定判決法院
    未詳究聲請人是否已與告訴人達成和解之事實為審酌，僅以
    聲請人尚未完全賠償告訴人，亦未與告訴人達成和解，對聲
    請人為較不利之判斷，而對聲請人科以過重之刑罰，其認事
    用法未當，有認定事實不依證據之違誤。本案確有發現新事
    實、新證據，與先前證據及卷內資料綜合判斷，足認聲請人
    應受無罪、免訴、免刑或輕於原判決所認罪名之判決。爰請
    依法裁定准予再審。
二、聲請再審之案件，除顯無必要者外，應通知聲請人及其代理
    人到場，並聽取檢察官及受判決人之意見，刑事訴訟法第42
    9條之2定有明文。立法意旨係為釐清聲請再審是否合法及有
    無理由，故除顯無必要者外，如依聲請意旨，從形式上觀察
    ，聲請顯有理由而應裁定開始再審；或顯無理由而應予駁回
    ，例如提出之事實、證據，一望即知係在原確定判決審判中
    已提出之證據，經法院審酌後捨棄不採，而不具備新規性之
    實質要件，並無疑義者；或顯屬程序上不合法且無可補正，
    例如聲請已逾法定期間、非屬有權聲請再審之人、對尚未確
    定之判決為聲請、以撤回或法院認為無再審理由裁定駁回再
    審聲請之同一原因事實聲請再審等，其程序違背規定已明，
    而無需再予釐清，且無從命補正，當然無庸依上開規定通知
    到場聽取意見之必要，庶免徒然浪費有限之司法資源（最高
    法院109年度台抗字第263號裁定參照），核先敘明。
三、104年2月4日修正公布之刑事訴訟法第420條第1項第6款明定
    ：「有罪判決確定後，因發現新事實或新證據，單獨或與先
    前之證據綜合判斷，足認受有罪判決之人應受無罪、免訴、
    免刑或輕於原判決所認罪名之判決者」，為受判決人之利益
    ，得聲請再審；同條第3項並增訂：「第1項第6款之新事實
    或新證據，指判決確定前已存在或成立而未及調查斟酌，及
    判決確定後始存在或成立之事實、證據」之規定。是依修正
    後之刑事訴訟法，得據為受判決人之利益聲請再審之「新事
    實」、「新證據」，固不以有罪判決確定前已存在或成立而
    未及調查斟酌者為限，其在判決確定後始存在或成立之事實
    、證據，亦屬之；然該事實、證據，仍須於單獨觀察，或與
    先前之證據綜合判斷後，得以合理相信其足以動搖原確定之
    有罪判決，使受有罪判決之人應受無罪、免訴、免刑或輕於
    原判決所認罪名之判決者，始足當之。所謂應受輕於原判決
    所認罪名之判決，係指應受較輕罪名之判決而言，至宣告刑
    之輕重，乃量刑問題，不在本款所謂罪名之內。
四、經查：
  ㈠本件確定判決認定聲請人於108年至110年間，意圖為自己不
    法之所有，基於詐欺取財之犯意，分別起意以投資或販售3C
    產品等藉口，詐騙告訴人共計3次得逞之事實，係依憑聲請
    人於原審之自白、告訴人林冠箖之證述；錄音譯文、數位商
    品買賣契約、告訴人之國泰世華MyBank-個人化網路銀行帳
    戶交易明細、APPLE Love長期購買合約、APPLE Love員購購
    買合約、被告所使用之社群軟體Instagram帳號頁面照片、
    通訊軟體LINE對話照片、欠款與投資金額確認書、被告之國
    泰世華銀行帳戶客戶基本資料、交易明細表及臺北富邦銀行
    帳戶申請人資料、各類存款歷史對帳單，以為論斷，有聲請
    人所提出之判決影本在卷可憑。
  ㈡聲請人提出本院111年度重訴字第62號損害賠償事件於111年7
    月14日作成之和解筆錄為新證據，據以為本件聲請。然是否
    和解或賠償告訴人所受損害，均係刑法第57條第10款所列「
    犯罪後之態度」，亦即量刑輕重審酌之問題，與罪名、犯罪
    成立與否之判斷並無關連。是以，綜合原審確定判決所憑之
    證據與聲請人所提出之前述和解筆錄予以判斷，明顯不能合
    理相信足以動搖原確定判決所認定之罪名。核與刑事訴訟法
    第420條第1項第6款後段所定「足認受有罪判決之人應受無
    罪、免訴、『免刑』或輕於原判決所認『罪名』之判決」之要件
    不合。從形式觀之，本件聲請顯無理由，應予駁回。且依前
    揭說明，已無通知聲請人到場聽取意見之必要，併予指明。
五、據上論斷，應依刑事訴訟法第434條第1項，裁定如主文。
中　　華　　民　　國　　111 　年　　9 　　月　　14　　日
                  刑事第五庭  審判長法  官  張志偉
　　　　　　　　　                  法　官　鄭諺霓
　　　　　　　　　　　　　　　　　　法　官　陳盈螢
上列正本證明與原本無異。
如不服本裁定，應於裁定送達後10日內向本院提出抗告狀（應附
繕本）。
中　　華　　民　　國　　111 　年　　9 　　月　　14　　日
                                    書記官  陳孟瑜